臺灣高等法院刑事裁定
110年度聲字第3127號
聲  請  人  臺灣高等檢察署檢察官
受  刑  人  黃卉羚




上列聲請人因受刑人違反毒品危害防制條例等案件，先後判決確
定如附表所載，聲請定其應執行刑（110年度執聲字第1348號）
，本院裁定如下：
    主  文
黃卉羚因犯如附表所載之罪，所處如附表所載之有期徒刑，應執
行有期徒刑拾年陸月。
    理  由
一、聲請意旨略以：受刑人黃卉羚因違反毒品危害防制條例等案
    件，先後經判決確定如附表，應依刑法第50條第1項第1款、
    第2項、第53條、第51條第5款規定，定其應執行之刑，爰依
    刑事訴訟法第477條第1項聲請裁定等語。
二、查受刑人因違反毒品危害防制條例等案件，經臺灣新北地方
    法院及本院先後判處如附表所示之有期徒刑，均經分別確定
    在案，且各罪均為裁判確定前所犯等情，有各該刑事判決書
    及本院被告前案紀錄表各乙份附卷可參（檢察官聲請書附表
    編號21案件之判決確定日期應更正為本裁定附表編號21所示
    ，該案【持有第一級毒品罪】為不得上訴第三審案件）。其
    中如本裁定附表編號1、2所示之罪屬得易科罰金之罪，若與
    所犯如本裁定附表編號3至21所示不得易科罰金之罪併合處
    罰定應執行刑，將使受刑人失去得易科罰金之利益，應屬刑
    法第50條第1項但書所定之情形，依同條第2項之規定，須經
    受刑人請求，方得併合處罰定其應執行刑。現聲請人既係經
    受刑人請求而為本件聲請定應執行刑，有定刑聲請切結書乙
    份在卷可按（見本院卷第9頁），則聲請人以本院為各該案
    犯罪事實最後判決之法院聲請定其應執行之刑，本院經審核
    各案卷無異，認其聲請為正當。爰依刑事訴訟法第370條第3
    項規定之立法意旨，審酌受刑人所犯各罪均屬施用毒品罪或
    販賣毒品罪，犯罪類型相近，手段、動機及目的相類，所侵
    害者並非難以替代或回復之個人法益，對於危害法益之加重
    效應非重，於併合處罰時，其責任非難重複之程度較高，刑
    罰之邊際效應遞減等情，整體評價受刑人應受矯治之程度，
    並兼衡責罰相當與刑罰經濟之原則，定其應執行之有期徒刑
    如主文所示。
三、依刑事訴訟法第477條第1項、刑法第50條第1項但書、第2項
    、第53條、第51條第5款，裁定如主文。
中　　華　　民　　國　　110 　年　　8 　　月　　9 　　日
                  刑事第二十庭  審判長法　官  王復生
                                      法　官  蕭世昌 
                                      法　官  張紹省
以上正本證明與原本無異。
如不服本裁定，應於收受送達後五日內向本院提出抗告狀。
                                      書記官  莫佳樺
中　　華　　民　　國　　110 　年　　8 　　月　　9 　　日
附表：
編號  1 2 3 罪名  毒品危害防制條例 毒品危害防制條例 毒品危害防制條例 宣告刑  有期徒刑4月 有期徒刑5月 有期徒刑4年7月 犯罪日期  100年12月1日 102年2月4日 101年11月8日 偵查(自訴)機關年度案號  新北地檢102年度毒偵緝字第111號 新北地檢102年度毒偵字第2057號 新北地檢102年度偵字第5003號、第5005號 最  後 事實審 法    院 新北地院 新北地院 臺灣高院  案    號 102年度簡字第2150號 102年度易字第1575號 103年度上訴字第1583號  判決日期 102年4月2日 103年1月28日 103年12月18日 確  定 判  決 法    院 新北地院 新北地院 臺灣高院  案    號 102年度簡字第2150號 102年度易字第1575號 103年度上訴字第1583號  判決 確定日期 102年4月27日 103年3月3日 103年12月31日 是否為得易科罰金之案件  是 是 否 備           註  新北地檢102年度執字第6006號 新北地檢103年度執字第4572號 新北地檢104年度執字第941號 編號3至21應執行有期徒刑10年   編號1、2經新北地院103年度聲字第2174號裁定應執行有期徒刑8月   

編號  4 5 6 罪名  毒品危害防制條例 毒品危害防制條例 毒品危害防制條例 宣告刑  有期徒刑4年8月 有期徒刑4年7月 有期徒刑4年7月 犯罪日期  101年11月10日 101年11月15日 101年11月24日 偵查(自訴)機關年度案號  新北地檢102年度偵字第5003號、第5005號 新北地檢102年度偵字第5003號、第5005號 新北地檢102年度偵字第5003號、第5005號 最  後 事實審 法    院 臺灣高院 臺灣高院 臺灣高院  案    號 103年度上訴字第1583號 103年度上訴字第1583號 103年度上訴字第1583號  判決日期 103年12月18日 103年12月18日 103年12月18日 確  定 判  決 法    院 臺灣高院 臺灣高院 臺灣高院  案    號 103年度上訴字第1583號 103年度上訴字第1583號 103年度上訴字第1583號  判決 確定日期 103年12月31日 103年12月31日 103年12月31日 是否為得易科罰金之案件  否 否 否 備           註  新北地檢104年度執字第941號 編號3至21應執行有期徒刑10年 新北地檢104年度執字第941號 編號3至21應執行有期徒刑10年 新北地檢104年度執字第941號 編號3至21應執行有期徒刑10年 

編號  7 8 9 罪名  毒品危害防制條例 毒品危害防制條例 毒品危害防制條例 宣告刑  有期徒刑4年7月 有期徒刑4年7月 有期徒刑4年7月 犯罪日期  101年11月26日 101年12月2日 101年12月4日 偵查(自訴)機關年度案號  新北地檢102年度偵字第5003號、第5005號 新北地檢102年度偵字第5003號、第5005號 新北地檢102年度偵字第5003號、第5005號 最  後 事實審 法    院 臺灣高院 臺灣高院 臺灣高院  案    號 103年度上訴字第1583號 103年度上訴字第1583號 103年度上訴字第1583號  判決日期 103年12月18日 103年12月18日 103年12月18日 確  定 判  決 法    院 臺灣高院 臺灣高院 臺灣高院  案    號 103年度上訴字第1583號 103年度上訴字第1583號 103年度上訴字第1583號  判決 確定日期 103年12月31日 103年12月31日 103年12月31日 是否為得易科罰金之案件  否 否 否 備           註  新北地檢104年度執字第941號 編號3至21應執行有期徒刑10年 新北地檢104年度執字第941號 編號3至21應執行有期徒刑10年 新北地檢104年度執字第941號 編號3至21應執行有期徒刑10年 

編號  10 11 12 罪名  毒品危害防制條例 毒品危害防制條例 毒品危害防制條例 宣告刑  有期徒刑4年8月 有期徒刑4年7月 有期徒刑4年7月 犯罪日期  101年12月18日 101年12月27日 101年12月28日 偵查(自訴)機關年度案號  新北地檢102年度偵字第5003號、第5005號 新北地檢102年度偵字第5003號、第5005號 新北地檢102年度偵字第5003號、第5005號 最  後 事實審 法    院 臺灣高院 臺灣高院 臺灣高院  案    號 103年度上訴字第1583號 103年度上訴字第1583號 103年度上訴字第1583號  判決日期 103年12月18日 103年12月18日 103年12月18日 確  定 判  決 法    院 臺灣高院 臺灣高院 臺灣高院  案    號 103年度上訴字第1583號 103年度上訴字第1583號 103年度上訴字第1583號  判決 確定日期 103年12月31日 103年12月31日 103年12月31日 是否為得易科罰金之案件  否 否 否 備           註  新北地檢104年度執字第941號 編號3至21應執行有期徒刑10年 新北地檢104年度執字第941號 編號3至21應執行有期徒刑10年 新北地檢104年度執字第941號 編號3至21應執行有期徒刑10年 

編號  13 14 15 罪名  毒品危害防制條例 毒品危害防制條例 毒品危害防制條例 宣告刑  有期徒刑4年8月 有期徒刑4年8月 有期徒刑4年7月 犯罪日期  101年12月28日 102年1月2日 102年1月2日 偵查(自訴)機關年度案號  新北地檢102年度偵字第5003號、第5005號 新北地檢102年度偵字第5003號、第5005號 新北地檢102年度偵字第5003號、第5005號 最  後 事實審 法    院 臺灣高院 臺灣高院 臺灣高院  案    號 103年度上訴字第1583號 103年度上訴字第1583號 103年度上訴字第1583號  判決日期 103年12月18日 103年12月18日 103年12月18日 確  定 判  決 法    院 臺灣高院 臺灣高院 臺灣高院  案    號 103年度上訴字第1583號 103年度上訴字第1583號 103年度上訴字第1583號  判決 確定日期 103年12月31日 103年12月31日 103年12月31日 是否為得易科罰金之案件  否 否 否 備           註  新北地檢104年度執字第941號 編號3至21應執行有期徒刑10年 新北地檢104年度執字第941號 編號3至21應執行有期徒刑10年 新北地檢104年度執字第941號 編號3至21應執行有期徒刑10年 

編號  16 17 18 罪名  毒品危害防制條例 毒品危害防制條例 毒品危害防制條例 宣告刑  有期徒刑4年7月 有期徒刑4年6月 有期徒刑4年8月 犯罪日期  101年11月7日 101年11月22日 101年12月7日 偵查(自訴)機關年度案號  新北地檢102年度偵字第5003號、第5005號 新北地檢102年度偵字第5003號、第5005號 新北地檢102年度偵字第5003號、第5005號 最  後 事實審 法    院 臺灣高院 臺灣高院 臺灣高院  案    號 103年度上訴字第1583號 103年度上訴字第1583號 103年度上訴字第1583號  判決日期 103年12月18日 103年12月18日 103年12月18日 確  定 判  決 法    院 臺灣高院 臺灣高院 臺灣高院  案    號 103年度上訴字第1583號 103年度上訴字第1583號 103年度上訴字第1583號  判決 確定日期 103年12月31日 103年12月31日 103年12月31日 是否為得易科罰金之案件  否 否 否 備           註  新北地檢104年度執字第941號 編號3至21應執行有期徒刑10年 新北地檢104年度執字第941號 編號3至21應執行有期徒刑10年 新北地檢104年度執字第941號 編號3至21應執行有期徒刑10年 

編號  19 20 21 罪名  毒品危害防制條例 毒品危害防制條例 毒品危害防制條例 宣告刑  有期徒刑4年7月 有期徒刑4年8月 有期徒刑7月 犯罪日期  101年12月7日 101年12月26日 102年2月4日上午8時15分前某時許至102年2月4日上午8時15分為警查獲時止 偵查(自訴)機關年度案號  新北地檢102年度偵字第5003號、第5005號 新北地檢102年度偵字第5003號、第5005號 新北地檢102年度偵字第5003號、第5005號 最  後 事實審 法    院 臺灣高院 臺灣高院 臺灣高院  案    號 103年度上訴字第1583號 103年度上訴字第1583號 103年度上訴字第1583號  判決日期 103年12月18日 103年12月18日 103年12月18日 確  定 判  決 法    院 臺灣高院 臺灣高院 臺灣高院  案    號 103年度上訴字第1583號 103年度上訴字第1583號 103年度上訴字第1583號  判決 確定日期 103年12月31日 103年12月31日 103年12月18日 是否為得易科罰金之案件  否 否 否 備           註  新北地檢104年度執字第941號 編號3至21應執行有期徒刑10年 新北地檢104年度執字第941號 編號3至21應執行有期徒刑10年 新北地檢104年度執字第941號 編號3至21應執行有期徒刑10年